# 合并范围判断问题

提问人：sodom2011 时间：2020-03-12 08:05:25
某寿险公司、寿险公司的全资养老子公司分别认购寿险公司的全资资产管理公司发行的保险资管产品，该产品投向二级市场的债券、基金和股票等标准化产品。资管公司作为管理人，能够根据合同约定的投资策略独立运作资产，收取0.3%的固定管理费。资管产品设立份额持有人大会，份额持有人的每一产品份额拥有平等的表决权，其运作和表决机制如下：
一般表决事项，50%以上通过
1.终止产品合同，自动终止除外
2.更换管理人或托管人
3.变更产品运作方式
4.变更产品类别
5.变更募集说明书和管理合同所载投资目标、范围或策略
6.提高管理人、托管人的报酬标准及支付给其他服务机构的费用标准
7.提高产品申赎费率
等等。
特别表决事项，2/3提上通过
1.调低产品管理费及支付给其他服务机构的费用标准
2.调低申赎费率
3.决定产品的不定期开放时间
4.对产品合同的其他内容进行修改，且不会导致产品合同当事人的权利义务发生实质性变化，也不会对产品持有人利益产生实质性不利影响
产品收益分配按持有份额的比例分配，无业绩报酬
请问人寿保险、养老公司判断合并是否应根据持有份额比例超过50%作为判断标准？

回答人：chenyiwei
由于该产品属于结构化主体，因此控制权的判断与表决权关系不大，更多地取决于该产品的设立目的、投资决策机制、收益分配和亏损分担机制、管理人的直接持有份额比例、管理人报酬的提取方式和金额确定方式等因素。